---
title: "Penalizar respuestas incorrectas?"
author: "Alberto Torreblanca"
format: 
  revealjs:
    theme: dark
---

## Penalización en admisión

1. Evaluaciones previas al 2009 se penalizan las respuestas incorrectas

    - 4 puntos correcta y menos un punto incorrecta
    - Se estandarizaban los puntajes y se escalaba
    - El puntajes total era la suma de los parciales
    - 5 alternativas de respuesta

---

## Penalización en admisión

2. A partir del 2009 se inicia un nuevo sistema de evaluaciones

    - Se elaboran escalas para cada una de las áreas evaluadas
    - Se utiliza para la medición RMT (Teoría de Medición de Rasch)
    - Por cada tres ítems erróneos se restaba un punto
    - 4 alternativas de respuesta

---

## Problemas de la penalización

- Errores no deseados desde el punto de vista de la medición
  - Al restar puntos su medida en la escala de logits cambia
  - Medida asociada al número de respuestas correctas.
  - Evaluación diagnóstica errónea
- Debido a la naturaleza de algunos ítems, problemas de precisión en
la medición
  - La utilización de *distractores* lleva a cometer errores

---

## Ejemplos de distribuciones de puntajes

```{r}

x <- rnorm(500, mean = 50, sd = 15)
y <- rnorm(150, mean = 75, sd = 10)

# Plot the distribution
hist(x, breaks = 20, main = "Puntajes de una evaluación", xlab = "Puntajes",
     ylab = "Examinados")

```

---

## Ejemplos de distribuciones de puntajes

```{r}

hist(x, breaks = 20, main = "Puntajes de una evaluación", xlab = "Puntajes",
     ylab = "Examinados")
hist(x[x>=60], breaks = 10, col = "green", add = TRUE)

```

---

## Algunas caracterśitcas de la admisión

- Se desea mayor precisión en los admitidos, especialmente en los que pelean
vacantes
- La selección de los ítems y elaboración tienen estas consideraciones


